最高法院刑事判決　　　　　　九十四年度台上字第二八七三號
　　上　訴　人　甲○○
　　　　　　　　　　　　號5樓.
　　　　　　　　　　　　3弄1.
上列上訴人因妨害性自主案件，不服台灣高等法院中華民國九十
一年六月二十八日第二審判決（九十一年度少連上訴字第四三號
，起訴案號：台灣基隆地方法院檢察署八十九年度偵字第四００
八號），提起上訴，本院判決如下：
    主  文
上訴駁回。
    理  由
按刑事訴訟法第三百七十七條規定，上訴於第三審法院，非以判
決違背法令為理由，不得為之。是提起第三審上訴，應以原判決
違背法令為理由，係屬法定要件。如果上訴理由狀並未依據卷內
訴訟資料，具體指摘原判決不適用何種法則或如何適用不當，或
所指摘原判決違法情事，顯與法律規定得為第三審上訴理由之違
法情形，不相適合時，均應認其上訴為違背法律上之程式，予以
駁回。本件上訴人甲○○上訴意旨略稱：（一）被害人Ａ女（民
國八十一年出生，真實姓名年籍詳卷）指上訴人在紅燈停車之際
，將手伸進彼褲管內撫摸下體，至綠燈時才將手縮回，則其間時
約一分至一分半鐘，何以同車之人未發覺？且目睹實際情形之厲
姓學童（真實姓名年籍詳卷）告知警員謝耀政，伊係看到上訴人
以手摸Ａ女大腿，未見上訴人將手伸進褲管等情，足見原判決採
為判決基礎之Ａ女指述顯有瑕疵。（二）原審未傳喚厲姓學童為
證，僅由警員謝耀政為轉述，有依法應於審判期日調查之證據未
予調查之違背法令。（三）依Ａ女之指述及警員謝耀政轉述厲姓
學童所見聞之事實，實難令人確信上訴人有客觀上足以引起他人
性慾，主觀上滿足自己色情之猥褻行為，原判決認事用法違背法
令等語。
惟查證據之取捨、證據證明力之判斷，及事實有無之認定，為事
實審法院之職權，茍其取捨、判斷及認定，並不違反經驗法則及
論理法則，即不容任意指為違法而執為第三審適法之上訴理由。
至於供述證據有部分前後不符，或相互間有所歧異時，究竟何者
為可採，法院本得依其自由心證予以斟酌，若其基本事實之陳述
與真實性無礙時，仍非不得予以採信，非謂一有不符或矛盾，即
認其全部均為不可採信。本件原審認定上訴人有原判決所載於紅
燈停車時，明知坐在駕駛座右側座位之Ａ女係未滿十四歲之女子
，竟伸手來回撫摸彼左大腿內側上方，繼將手伸入彼所穿短褲左
腿褲管內，隔著內褲撫摸彼下體，以違反彼意願之方法猥褻Ａ女
得逞之犯行，係依據被害人Ａ女、告訴人Ａ女之母（真實姓名年
籍詳卷）及證人謝耀政、白鴻禧之證詞，Ａ女因「創傷後壓力症
候群」至長庚醫院基隆分院精神科接受治療之病歷及醫院函等證
據資料，為綜合之判斷。對於上訴人否認犯罪所辯各節，如何不
足採；證人謝耀政與白鴻禧陳述內容不一部分，應以謝耀政所述
較為可採；及上訴人之測謊結果如何與事實不符而不足憑採之理
由，詳加說明。另根據囑託台北市立療養院鑑定之結果，認上訴
人尚無施以治療之必要，並以第一審違反修正前少年事件處理法
第六十八條第一項規定，因而撤銷第一審判決，改判論處上訴人
對於十四歲以下女子以違反其意願之方法而為猥褻行為之罪刑，
已詳敘其調查證據之結果及證據取捨並認定事實之理由。所為論
斷，均有卷存證據資料可資覆按，從形式上觀察，並無採證或認
定事實違背經驗法則或論理法則，或有理由不備或其他違背法令
之情形。再查：（一）被害人之陳述如無瑕疵，且就其他方面調
查又與事實相符，自足採為科刑之基礎（本院六十一年台上字第
三０九九號判例意旨參照）。原判決對於Ａ女之供述及相關證據
之取捨、判斷及認定，並未違背經驗法則或論理法則，已如上述
，上訴意旨徒憑己見及臆測之詞，就原審採證認事職權之適法行
使及原判決已明白論斷說明之事項，重為事實之爭辯，已非適法
之上訴第三審理由。（二）按刑事訴訟法第三百七十九條第十款
所稱「依本法應於審判期日調查之證據」，乃指該證據在客觀上
為法院認定事實及適用法律之基礎者而言，若非上述情形之證據
，其未予調查者，本不屬於上開第十款之範圍（本院七十八年台
非字第九０號判例意旨參照）。查上訴人並未聲請傳喚厲姓學童
為證，且對於證人謝耀政證述厲姓學童所告知之情節亦未有所爭
執（見原審卷第三十六頁第十行至第十一行、第三十八頁第三行
至第四行），而原判決已詳敘其認定上訴人犯罪事實所憑之證據
，並說明厲姓學童已親見上訴人撫摸Ａ女大腿，縱未目睹下一情
節，亦不能推翻Ａ女之供述等情，是原審雖未依職權傳喚厲姓學
童為證，亦無上訴意旨所指有本款應於審判期日調查之證據而未
調查之違誤。（三）按「猥褻」係指性交以外足以興奮或滿足性
慾之一切色情行為而言，本件上訴人撫摸Ａ女大腿內側上方，繼
隔著內褲撫摸下體之行為，在客觀上原足以刺激或滿足其性慾，
並已引起Ａ女「創傷後壓力症候群」，原判決認其屬「猥褻」行
為，認事用法亦無違誤。從而，上訴意旨顯非依據卷內訴訟資料
為原判決有何違法之具體指摘，自非適法之第三審上訴理由。上
訴人之上訴為違背法律上之程式，應予以駁回。
據上論結，應依刑事訴訟法第三百九十五條前段，判決如主文。
中　　華　　民　　國　九十四　年　　六　　月　　二　　日
                      最高法院刑事第十庭
                          審判長法官  陳　正　庸
                                法官  賴　忠　星
                                法官  王　居　財
                                法官  林　開　任
                                法官  林　立　華
      本件正本證明與原本無異
                                      書  記  官
中　　華　　民　　國　九十四　年　　六　　月　　九　　日
                                                      Ｅ